最高法院刑事判決　　　　　　　　　　　　　　　八十六年度台上字第四八五八號
　　上訴人　甲○○
右上訴人因妨害自由案件，不服台灣高等法院中華民國八十六年四月二十四日第二審
判決（八十六年度上訴字第一三四九號，起訴案號：台灣板橋地方法院八十四年度偵
字第一九一三○、二一四九○號），提起上訴，本院判決如左：
    主  文
上訴駁回。
    理  由
按刑事訴訟法第三百七十七條規定，上訴於第三審法院，非以判決違背法令為理由，
不得為之。是提起第三審上訴，應以原判決違背法令為理由，係屬法定要件。如果上
訴理由狀並未依據卷內訴訟資料，具體指摘原判決不適用何種法則或如何適用不當，
或所指摘原判決違法情事，顯與法律規定得為第三審上訴理由之違法情形，不相適合
時，均應認其上訴為違背法律上之程式，予以駁回。本件上訴人甲○○上訴意旨略稱
：中和郵局函所載內容是否與事實相符，影響上訴人是否喪失第二審之上訴權，為明
真相，自有傳訊中和郵局投遞士及稽查，並向台北縣警察局中和分局南勢派出所查詢
有無寄存判決正本之必要，原審未為之，徒憑中和郵局之信函而為判決，自有應於審
判期日調查之證據未予調查之違法；且上訴人係居住於五層樓建築物之第三樓，信箱
則設於一樓處，則依民事訴訟法第一百三十八條之規定為寄存送達，送達通知書黏貼
於上訴人住所之門首，應係指應受送達人三樓住所之門口而言，而非一樓信箱之處所
云云。經查：原判決記載：「『送達文書由司法警察或郵政機關行之』刑事訴訟法第
六十一條第一項定有明文，又『送達文書除本章有特別規定外，準用民事訴訟法之規
定。』同法第六十二條復有明文，而送達不能依民事訴訟法第一百三十六條、第一百
三十七條規定為之者，得將文書寄存送達地之自治機關或警察機關，並作成通知書、
黏貼於應受送達人住居所、事務所或營業所門首以為送達，亦經民事訴訟法第一百三
十八條規定甚明，查本件判決書正本，經原審法院請郵政機關行之，經中和郵局投遞
士按被告之住居所地投遞二次，因被告不在無法送達，該郵局復將之交稽查再投遞一
次，仍無法送達，始依規定將送達通知書黏貼於被告住所之信箱口後，將本案判決書
正本寄存於當地之警察機關－即台北縣警察局中和分局南勢派出所，有中和郵局民國
八十六年四月十一日函在卷可按（見本院卷），足見本案判決書正本已經原審法院於
八十六年一月三十日以寄存送達之方式合法送達予被告，被告遲至同年二月十八日始
提起上訴，顯已逾越十日上訴不變期間，爰不經言詞辯論判決，予以駁回。」，即原
審已向郵政機關調查，函覆說明當時送達之情形無訛，認無庸傳訊投遞之人員而未予
傳喚，核無不合。且投遞郵件時，上訴人住家既無人應聲開門收取郵件，投遞信件之
人員，當無法進入上訴人五層樓建築物之大門，至上訴人住家之第三樓，所以送達通
知書黏貼於上訴人所住五層樓建築物大門所設信箱口，係適當之方法，而將判決書正
本寄存於台北縣警察局中和分局南勢派出所，有蓋用該南勢派出所戳記之送達證書可
按，其送達為合法。上訴意旨未依卷內資料具體指摘原判決駁回其上訴，究有如何違
背法令，再為事實上之爭辯，自難認係適法之第三審上訴理由。其上訴即屬違背法律
上之程式，應予駁回。
據上論結，應依刑事訴訟法第三百九十五條前段，判決如主文。
中      華      民      國    八十六    年      八      月     十五     日
                              最高法院刑事第二庭
                                  審判長法官  施  文  仁
                                        法官  陳  炳  煌
                                        法官  張  淳  淙
                                        法官  洪  文  章
                                        法官  林  錦  芳
      右正本證明與原本無異
                                              書  記  官
中      華      民      國    八十六    年      八      月    二十一    日
